# 关于远期结购汇的账务处理

提问人：rodneyliu 时间：2022-06-06 10:13:14
陈版主，您好：
我司为上交所上市公司，目前业务涉及到远期锁汇业务，根据《瑞华研究 2010 ～ 2019 汇编》中问题5-4-1（套期工具公允价值变动损益的处理和性质认定）中：
2 、会计处理的具体方法
（ 1 ）取得银行出具的《远期结售汇确认书》时，公允价值为零，不需要进行账务处理。
（ 2 ）期末计量按公允价值进行计量
期末公允价值=（期末未交割的远期结汇约定汇率－根据剩余交割时限确定的期末金融机构远期汇率报价）×远期结汇额度。
根据上述计算结果进行会计确认：如为正数则确认为当期公允价值变动收益及交易性金融资产；如为负数则确认为当期公允价值变动损失及交易性金融负债。
（ 3 ）实际交割时确认损益
远期结售汇确认书到期，实际结汇取得的人民币金额与按结汇币种及当期记账外币汇率折算的人民币金额的差额计入本期投资收益；同时调整已确认的交易性金融资产/负债（或衍生工具）的账面余额。
其中针对（ 2 ），如果我司只存在一个锁汇汇率，没有根据剩余交割时限确定的期末金融机构远期汇率报价，是不是就不用确认公允价值变动损益？只需在实际交割时，按交割日的即期汇率和锁汇汇率确认投资收益即可？
另针对（ 2 ）公允价值变动损益，我司是否可以仅在每年 1231 进行确认，平时月度不进行确认？
谢谢陈版

回答人：chenyiwei
1 、此类报价理论上都是应当有的，不建议因为“我司只存在一个锁汇汇率，没有根据剩余交割时限确定的期末金融机构远期汇率报价”就不确认期末公允价值变动。
2 、建议根据重要性原则考虑。鉴于贵公司为上市公司，有发布季报的需求，故建议至少在每季度末测算一次公允价值，除非另有证据表明其季度末的公允价值变动是显著不重大的。